
\vspace{1.8em}
\begin{minipage}{\textwidth}
\stepcounter{mallinumber}
\textbf{Tüüpsõnamall \arabic{mallinumber}\,\vadja{pintõ}}\\

\begin{sideways}
\begin{tabular}{l l}
muutvormimall & tunnused \\
\hline
\underline{pin}\,+\,tõ & \textsc{ sg nom } \\
\underline{pin}\,+\,na & \textsc{ sg gen } \\
\underline{pin}\,+\,ta & \textsc{ sg par } \\
\underline{pin}\,+\,tasõ & \textsc{ sg ill } \\
\underline{pin}\,+\,nõz & \textsc{ sg ine } \\
\underline{pin}\,+\,nõss & \textsc{ sg ela } \\
\underline{pin}\,+\,nõllõ & \textsc{ sg all } \\
\underline{pin}\,+\,nõll & \textsc{ sg ade } \\
\underline{pin}\,+\,nõlt & \textsc{ sg abl } \\
\underline{pin}\,+\,nõssi & \textsc{ sg tra } \\
\underline{pin}\,+\,nõssaa & \textsc{ sg ter } \\
\underline{pin}\,+\,nõka & \textsc{ sg com } \\
\underline{pin}\,+\,nõd & \textsc{ pl nom } \\
\underline{pin}\,+\,tojõ & \textsc{ pl gen } \\
\underline{pin}\,+\,toit & \textsc{ pl par } \\
\underline{pin}\,+\,toisõ & \textsc{ pl ill } \\
\underline{pin}\,+\,toiz & \textsc{ pl ine } \\
\underline{pin}\,+\,toiss & \textsc{ pl ela } \\
\underline{pin}\,+\,toillõ & \textsc{ pl all } \\
\underline{pin}\,+\,toill & \textsc{ pl ade } \\
\underline{pin}\,+\,toilt & \textsc{ pl abl } \\
\underline{pin}\,+\,toissi & \textsc{ pl tra } \\
\underline{pin}\,+\,toissaa & \textsc{ pl ter } \\
\underline{pin}\,+\,toika & \textsc{ pl com } \\
\end{tabular}
\end{sideways}
\captionof{table}{Tüüpsõna \arabic{mallinumber}\,\textit{pintõ} ekstraheeritud muutvormimallid.}
\label{tab:tüüpsõnamall-pintõ}

\end{minipage}

 
\vspace{1em}
\noindent Tüüpsõna hõlmab vormisõnastiku 4 lekseemi: \vadja{\underline{pin}tõ, \underline{ran}tõ, \underline{rin}tõ} ja \vadja{\underline{kan}tõ}.
